---
title: "candidates extractions"
author: "Andrés Arias"
date: "2024-01-07"
output: html_document
---

```{r}
library(dplyr)
```

Se explora el dataframe en el que se encuentran los "genes" de cada orto grupo. La idea es hablar con el profesor federico.
```{r}
gene.in.HOGS.DF <- read.delim("../../data/potato_denovo/N0_Potato_de_novo.txt", sep = "\t") %>% as_tibble() 
gene.in.HOGS.DF %>% View()
```


DATOS DISPONIBLES PARA LA ASIGNACIÓN DE PUNTAJES
```{r}
modules.frame <- read.csv("../../results/networks/big/raw/partial.corr/0.76/Modules/modules.csv")
colnames(modules.frame) <- c("No", "Module", "HOG_ID", "REFSEQ_RNA", "Annot", "Keywords")
View(modules.frame)

# Topological measures
betweenness.frame <- betweenness.frame %>% mutate(Betweenness_normalized = ((Betweenness - min(Betweenness)) / (max(Betweenness) - min(Betweenness))))
eigen.centrality.frame
transitivity.frame

# HOGS features
D.E.HOGS
floavonoid.path.HOGS



```

View statistics and distribution of topological metrics

BETWEENNESS
```{r}
hist(betweenness.frame$Betweenness_normalized, breaks = 50,
     main = "Intermediación Normalizada",
     xlab = "50 bins")
boxplot(betweenness.frame$Betweenness_normalized)
```

EIGEN CENTRALITY
```{r}
hist(eigen.centrality.frame$eigen_centrality, breaks = 50,
     main = "Centralidad Eigen",
     xlab = "50 bins")
boxplot(eigen.centrality.frame$eigen_centrality)
```
TRANSITIVIDAD
```{r}
hist(transitivity.frame$Transitivity,breaks = 50,
     main = "Transitividad",
     xlab = "50 bins")
```


```{r}
for (module in names(table(modules.frame$Module))){
  module.hogs <- modules.frame$HOG_ID[modules.frame$Module == module]
  print(length(module.hogs))
  if (length(module.hogs) < 50){
    next
  } else {
      
    hogs_ids <- c()
    hogs_scores <- c()
    
    for (module.hog in module.hogs){
      score <- 0
    # if (module.hog %in% floavonoid.path.HOGS){
    #   # Descarta el Hog por ser parte de la ruta de los flavonoides
    #   print("Skipping...")
    #   next
    #   }
    if (module.hog %in% D.E.HOGS ){ #& module.hog %in% most.var.HOGS.names){
      # Asigna 3 puntos a los HOGS diferencialmente expresados y que al mismo tiempo está entre los más variables
      score <- score +  0.4
      } 
      betweenness <- betweenness.frame$Betweenness[which(betweenness.frame$HOG_ID == module.hog)]
    if (betweenness > 0.02){
      score <- score +  0.3
      } 
      eigen_centrality <- eigen.centrality.frame$eigen_centrality[which(eigen.centrality.frame$HOG_ID == module.hog)]
    if (eigen_centrality > 0.9){
      score <- score +  0.25
      } 
      transitivity <- transitivity.frame$Transitivity[which(transitivity.frame$HOG_ID == module.hog)]
    if (!is.na(transitivity) & transitivity > 0.98){
      score <- score +  0.05
      }
      # print(score)
      hogs_ids <- c(hogs_ids, module.hog)
      hogs_scores <- c(hogs_scores, score)
    }
    scores_frame <- data.frame(ID = hogs_ids, Scores = hogs_scores) %>% arrange(desc(.$Scores)) %>%
      left_join(annot.dataframe, by = c("ID" = "HOG_ID"),  keep = F) %>%
      left_join(degree.frame, by = c("ID" = "X"), keep = F) %>% mutate(Flav_path = .$ID %in% floavonoid.path.HOGS) %>%
      dplyr::select(ID, Scores, Flav_path, Degree, Refseq_RNA_ID, Refseq_Protein, Keywords, Annot_pathway, Annot_DAVID)
    write.csv(scores_frame, sprintf("../../results/filtered_genes/candidate_hogs/scores_module_%s.csv", module))
  }
}
```

PLOTS HISTOGRAMS
```{r}
flav_scores_module3 <- read.csv("../../results/filtered_genes/candidate_hogs/scores_module_3.csv") %>% filter(Flav_path == TRUE) %>% select(Scores, Flav_path)
hist(flav_scores_module3$Scores, main = "Distribución de puntaje para HOGS de la ruta de los Flavonoides en 3")


scores_2 <- read.csv("../../results/filtered_genes/candidate_hogs/scores_module_3.csv") %>% select(Scores)
hist(scores_2$Scores, main = "Distribución de Puntajes Módulo 3")
```


### EXTRACCIONES ADICIONALES

Extract refsq IDs of HOGs that entered the differential expression analysis (For background in annot analysis)
```{r}
de.novo.table %>% left_join(annot.dataframe, by = c("Row.Labels" = "HOG_ID"), keep = F) %>% dplyr::select("Row.Labels", "Refseq_RNA_ID") %>% write.csv("../../results/networks/big/raw/partial.corr/0.76/anotacion/background_ids/ids.csv")
```

Extract modules
```{r}
for (module in names(table(modules.frame$Module))){
  print(module)
  module.frame <- modules.frame[modules.frame$Module == module,] %>% 
    left_join(annot.dataframe, by = c("HOG_ID" = "HOG_ID"),  keep = F) %>%
    dplyr::select(Module, HOG_ID, Refseq_RNA_ID, Annot_pathway, Annot_DAVID)
  write.csv(module.frame , sprintf("../../results/networks/big/raw/partial.corr/0.76/Modules/module_%s.csv", module))
}

# write.csv(modules.frame %>% left_join(annot.dataframe, by = c("HOG_ID" = "HOG_ID"),  keep = F) %>%
#     dplyr::select(Module, HOG_ID, Refseq_RNA_ID, Annot_pathway, Annot_DAVID), "../../results/networks/big/raw/partial.corr/0.76/Modules/modules.csv")

write.csv(annot.dataframe, "../../data/potato_denovo/Annotation_HOGs_Potato_de_novo.csv")

```

